【裁判字號】    90,易,3731
【裁判日期】    901031
【裁判案由】    竊盜
【裁判全文】
臺灣高雄地方法院刑事判決                          九十年度易字第三七三一號
    公  訴  人  國防部南部地方軍事法院檢察署檢察官
    被      告  甲○○
右列被告因竊盜案件，經國防部南部地方軍事法院檢察署檢察官提起公訴（九十年平
訴（二）字第四五０號），因國家安全法第八條第二項自九十年十月二日起停止適用
，審理機關變動，由國防部南部地方軍事法院函送本院，本院判決如左：
    主  文
甲○○連續結夥三人以上，攜帶兇器竊盜，處有期徒刑壹年。緩刑肆年。
電門鎖萬能鑰匙、飛牒大鎖萬能鑰匙各壹枝、鐵鎚壹把均沒收。
    事  實
一、甲○○夥同牛憶原（另由臺灣高雄地方法院檢察署檢察官偵辦中）及綽號「大胖
    」之真實姓名不詳之成年男子共三人，共同意圖為自己不法之所有，並基於概括
    之犯意，推由「大胖」提供自備足以危害人身安全之兇器鐵鎚一把及電門鎖萬能
    鑰匙、飛牒大鎖萬能鑰匙各一枝，先於民國九十年八月三日十三時許，在高雄市
    中剛宿舍、小港區臨海憲兵隊附近，乘無人注意之際，下手竊取光陽牌及三葉牌
    重型機車各一輛（原車號及引擎號碼經變造無法辨認，且經收贓者解體組裝成車
    牌號碼ＴＵＳ－一二七、ＨＣＧ－二三一號贓車）。再於同年八月六日十七時許
    ，在高雄市○鎮區○○路四六八號前、同日晚上某時，在高雄市○○區○○路、
    龍華街口，以同一手法，下十手竊取劉誠華所有車牌號碼ＧＸＯ－七００號輕型
    機車一輛、方冠超所有車牌號碼ＺＮＣ－七八一號重型機車一輛，得手後，均以
    重型機車每輛新台幣（下同）五千元、輕型機車每輛四千元之賤價售予鍾  輝（
    另由檢察官偵辦），得款後，三人朋分花用。嗣於九十年八月六日晚上九時許，
    在高雄市前鎮區○○○路二六五號「永輝機車行」，為警查獲。扣得綽號「大胖
    」所有，供甲○○等三人行竊所用之兇器鐵鎚一把及電門鎖萬能鑰匙、飛牒大鎖
    萬能鑰匙各一枝
二、案經內政部警政署保安警察第三總隊第三大隊移送國防部南部地方軍事法院檢察
    署檢察官偵查起訴。
    理  由
一、右揭事實業，據被告甲○○在警訊時及偵審中坦承不諱，核與共犯牛憶原在警訊
    時及軍事檢察官偵訊時供述之情節相符，復經故買贓物之鍾  輝在警訊時供述向
    被告、牛憶原、「大胖」共購得四輛贓車等情屬實，並有車輛竊盜、車牌失竊資
    料個別查詢表影本二紙及被害人劉誠華在警訊時之指述、贓物領據等附卷足稽，
    並有電門鎖萬能鑰匙、飛牒大鎖萬能鑰匙各一枝、鐵鎚一把扣案可佐，應認被告
    自白與事實相符，本件事證明確，被告犯行足堪認定。
二、按被告於犯罪時身分雖為現役軍人，且所犯為修訂前陸海空軍刑法第八十五條之
    盜取財物罪，惟陸海空軍刑法第八十五條於九十年九月二十八日，業經總統公布
    修正，僅限於在營區、艦艇或其他軍事處所、建築物所犯竊盜罪，方該當於陸海
    空軍刑法第七十六條第一項第八款之規定，故被告於行為後法律已有變更，比較
    行為時前陸海空軍刑法第八十五條之盜取財物罪與裁判時之刑法第三百二十一條
    之竊盜罪後，應適用裁判時之普通刑法第三百二十一條竊盜罪較有利於被告，又
    國家安全法第八條第二項於九十年十月二日停止適用，是以，現役軍人除犯陸海
    空軍刑法及其特別法外，均應由普通法院管轄，故被告自應適用普通刑法而歸普
    通法院審判。
三、查扣案之鐵鎚一把，客觀上足對人之生命、身體構成威脅，具有危險性，應為兇
    器。核被告結夥三人，攜帶兇器竊取財物之行為，係犯刑法第三百二十一條第一
    項第三款、第四款之加重竊盜罪。被告與牛憶原、「大胖」間，有犯意聯絡及行
    為分擔，均為共同正犯（最高法院五十一年臺上字第一八一六號判例參照）。其
    先後多次犯行，時間緊接，手段相同，觸犯同一罪明之罪，顯係基於概括犯意反
    覆為之，應依連續犯之規定，以一罪論。審酌被告尚無犯罪前科，素行尚可，不
    思正當工作賺取錢財，竟竊取他人機車變賣得款花用，且先後竊取四輛機車，所
    犯情節非輕，惟犯罪後能坦承犯行，態度良好等一切情狀，爰量處如主文所示之
    刑。又被告前未曾受有期徒刑以上刑之宣告，有臺灣高等法院被告全國前案紀錄
    表一份附卷可按，其因一時失慮，偶罹刑典，年紀尚輕仍具可塑性，且現仍在服
    役中，經此偵審程序及科刑宣告之教訓後，應知警惕而無再犯之虞，本院因認暫
    不執行其刑為當，併予宣告緩刑四年，以啟自新。扣案之電門鎖萬能鑰匙、飛牒
    大鎖萬能鑰匙各一枝、鐵鎚一把，係共犯「大胖」所有，供被告犯罪所用之物，
    業據被告供承在卷，爰依刑法第三十八條第一項第二款之規定，併予宣告沒收。
三、據上論斷，應依刑事訴訟法第二百九十九條第一項前段、刑法第二條第一項前段
    、第二十八條、第五十六條、第三百二十一條第一項第三款、第四款，第七十四
    條第一款、第三十八條第一項第二款，判決如主文。
中      華      民      國      九十      年      十    月    三十一    日
                                  臺灣高雄地方法院刑事第一庭
                                      法  官  林  水  城
右正本證明與原本無異。
如不服本判決，應於判決送達後十日內，向本院提出上訴狀。
                                      書記官  蔡  燦  彬
中      華      民      國      九十      年      十一  月      一      日
附錄論罪科刑法條：刑法第三百二十一條第一項第三款、第四款。
中華民國刑法第三百二十一條
 (加重竊盜罪)
犯竊盜罪而有左列情形之一者，處六月以上五年以下有期徒刑：
一  於夜間侵入住宅或有人居住之建築物、船艦，或隱匿其內而犯之者。
二  毀越門扇、牆垣或其他安全設備而犯之者。
三  攜帶兇器而犯之者。
四  結夥三人以上而犯之者。
五  乘火災、水災或其他災害之際而犯之者。
六  在車站或埠頭而犯之者。
前項之未遂罰之。


司法院資訊處製作；財團法人民間司法改革基金會備份。
